臺灣彰化地方法院刑事判決　　　九十六年度易字第一三六五號
公　訴　人　臺灣彰化地方法院檢察署檢察官
被　　　告　乙○○
　　　　　　　　　　號
　　　　　　　　　　（另案在臺灣臺中監獄執行中）
上列被告因竊盜案件，經檢察官提起公訴（九十六年度偵字第一
０一五號），本院判決如下：
    主  文
乙○○竊盜，累犯，處有期徒刑拾月，減為有期徒刑伍月，如易
科罰金，以新臺幣壹仟元折算壹日。
    事  實
一、乙○○前曾於民國八十二年三月三十日，因違反肅清煙毒條
    例案件，經本院以八十一年度訴字第一二二三號判處有期徒
    刑三年二月確定；又於同年八月三十日，因違反肅清煙毒條
    例案件，經臺灣高雄地方法院以八十二年度訴字第二八八二
    號判處有期徒刑三年四月，褫奪公權三年確定；再於八十六
    年七月二十二日，因違反肅清煙毒條例及麻醉藥品管理條例
    案件，經本院以八十六年度訴字第三六九號分別判處有期徒
    刑三年六月、五月，並定應執行刑為有期徒刑三年九月確定
    ，前揭罪刑之有期徒刑部分經入監接續執行後，已於九十四
    年十月三十一日縮刑期滿執行完畢。詎仍不知警惕，於九十
    五年九月二十八日下午二時許，在彰化縣和美鎮○○路○段
    高速公路涵洞，因見丙○○使用之車牌號碼ＰＡ─三０八五
    號自小客車一部停放該處，無人看管，竟基於竊取上開自小
    客車內之音響之為自己不法所有意圖，撿拾在上開車旁地上
    、屬自然物質之石頭一塊（非屬客觀上足供為兇器使用之器
    械，使用完已放回地上），敲破上開自小客車之車窗一片並
    打開車門後進入車內，徒手將車內音響拉出之方式，竊取前
    開汽車音響一組（ＧＶＯＸ廠牌，序號０五０九０七ＣＭ0
    0000000號，價值約新臺幣三萬元）得逞，並將之裝
    放在其所有之車牌號碼ＭＰ─四一三九號自小客車（登記之
    車主名義人為不知情之甲○○）內使用，足以生損害於丙○
    ○。嗣警方於九十五年十月十九日中午十二時三十分許，在
    彰化縣和美鎮○○路○段一五四巷與德美路五九四巷口發現
    前開車牌號碼ＭＰ─四一三九號自小客車，並在車內搜索起
    獲上開丙○○失竊之汽車音響一組（已由警方發還與丙○○
    領回）等物扣案，始循線查悉上情。
二、案經丙○○訴由彰化縣警察局和美分局報請臺灣彰化地方法
    院檢察署檢察官偵查起訴。
    理  由
一、按「除簡式審判程序、簡易程序及第三百七十六條第一款、
    第二款所列之罪之案件外，第一審應行合議審判。」，刑事
　　訴訟法第二百八十四條之一定有明文；本件被告乙○○所犯
　  係屬刑事訴訟法第三百七十六條第二款所列之罪，爰依法行
    獨任審判。又本件有關以下所引用被告以外之人於審判外之
    言詞或書面陳述，而不符合刑事訴訟法第一百五十九條之一
    至第一百五十九條之四之規定者，業經公訴人、被告於本院
    審理時明示同意作為證據，且均經本院於審理時當庭直接提
    示而為合法之調查，公訴人、被告均未於言詞辯論終結前聲
    明異議，本院審酌前開證據作成或取得之狀況，並無非法或
    不當取證之情事，且亦無顯不可信之情況，故認為適當而均
    得以作為證據，是前開證據依刑事訴訟法第一百五十九條之
    五之規定，均具有證據能力，先予敘明。
二、訊據被告對於上揭事實坦承不諱，核與證人即告訴人丙○○
    、甲○○、查獲員警趙泓權及丁○○（將車牌號碼ＭＰ─四
    一三九號自小客車出賣與被告之人）等人分別於警、偵訊及
    本院審理時證述之情節相符。又本件被告係持屬自然物質之
    石頭一塊，敲破告訴人丙○○所使用之車牌號碼ＰＡ─三０
    八五號自小客車車窗一片後，打開車門進入車內竊取上開音
　　響一組等情，已據被告於本院審理時供明在卷；公訴人起訴
  　書認被告係持足供為兇器用之剪刀、鉗子、扳手等工具竊盜
    ，尚乏所據。復按刑法第三百二十一條第一項第三款攜帶兇
    器竊盜罪所稱之兇器，乃指依一般社會觀念足以對人之生命
    、身體、安全構成威脅，而具有危險性之「器械」而言，而
    石頭乃自然界之物質，尚難謂為通常之「器械」，從而，被
    告持石頭一塊行竊，所為應屬刑法第三百二十條第一項之普
    通竊盜罪，尚難論以刑法第三百二十一條第一項第三款之攜
    帶兇器竊盜罪（最高法院九十二年度臺非字第三八號判決意
    旨參照）。再被告將所竊得之告訴人丙○○所有之汽車音響
    ，裝放在其所有之車牌號碼ＭＰ─四一三九號自小客車內使
    用，足認被告於竊盜之際，主觀上確具有為自己不法所有之
    意圖。此外，復有贓物認領保管單一紙及照片四幀在卷可佐
    ，本件事證明確，被告犯行洵足認定。
三、核被告所為，係犯刑法第三百二十條第一項之普通竊盜罪及
    同法第三百五十四條之損壞他人器物罪。又公訴人認被告上
    開竊盜行為係犯刑法第三百二十一條第一項第三款之攜帶兇
    器竊盜罪，尚有未洽，已詳述如前，惟起訴之基本社會事實
    同一，本院自應變更法條加以裁判。再被告以一行為觸犯上
    開二罪名，為想像競合犯，應依刑法第五十五條之規定，從
    一較重之普通竊盜罪處斷。公訴人起訴書雖未敘及被告所為
    上開損壞器物罪之犯行（公訴人起訴書之犯罪事實欄雖載有
    被告「將丙○○所有之車牌號碼ＰＡ─三０八五號自小客車
    車窗敲破」一語，然並未就被告具有損壞他人器物之主觀犯
    意及刑法第三百五十四條所定之足以生損害於他人之構成要
    件敘明，且於起訴書之所犯法條欄亦未論及刑法第三百五十
    四條，足認公訴人並無起訴被告犯有刑法第三百五十四條損
    壞他人器物罪之意），然此部分與公訴人起訴書所載被告所
    為之竊盜犯行間，具有想像競合犯之裁判上一罪關係，復據
    告訴人丙○○於警詢時合法表明提出告訴，自為起訴效力所
    及，本院自應併予審理。而本院於審理過程中已就被告所犯
    上開二罪名之構成要件為實質之調查，且其法定刑均輕於原
    起訴之法條，對於被告防禦權之行使及其權益均不生影響，
    自得加以裁判（最高法院九十五年度臺上字第二九五三號判
    決意旨參照），併予敘明。另被告前曾於八十二年三月三十
    日，因違反肅清煙毒條例案件，經本院以八十一年度訴字第
    一二二三號判處有期徒刑三年二月確定；又於同年八月三十
    日，因違反肅清煙毒條例案件，經臺灣高雄地方法院以八十
    二年度訴字第二八八二號判處有期徒刑三年四月，褫奪公權
    三年確定；再於八十六年七月二十二日，因違反肅清煙毒條
    例及麻醉藥品管理條例案件，經本院以八十六年度訴字第三
    六九號分別判處有期徒刑三年六月、五月，並定應執行刑為
    有期徒刑三年九月確定，前揭罪刑之有期徒刑部分經入監接
    續執行後，已於九十四年十月三十一日縮刑期滿執行完畢，
    有臺灣彰化地方法院檢察署刑案資料查註紀錄表、臺灣高等
    法院被告全國前案紀錄表各一份在卷可考，其於五年以內故
    意再犯上開有期徒刑以上之罪，為累犯，應依刑法第四十七
    條第一項之規定加重其刑。爰審酌被告之素行、犯罪之動機
    、目的、竊盜之手段、竊取財物之價值、對告訴人丙○○所
    生之損害及被告於警、偵訊時均矢口否認犯罪，迄本院審理
    調查證人後始坦承犯行之犯罪後態度等一切情狀，量處如主
    文所示之宣告刑。而中華民國九十六年罪犯減刑條例已於九
    十六年七月四日公布，並自同年七月十六日生效施行，依上
    開條例第二條第一項第三款：「犯罪在中華民國九十六年四
    月二十四日以前者，除本條例另有規定外，依下列規定減刑
    ：三、有期徒刑、拘役或罰金，減其刑期或金額二分之一。
    」之規定，被告所犯上開之罪，其犯罪時間在九十六年四月
    二十四日以前，且無上開條例所定不應減刑之情形，應依該
    條例第二條第一項第三款、第七條、第九條之規定予以減刑
    ，並諭知易科罰金之折算標準，以示懲儆。
四、至警方於九十五年十月十九日中午十二時三十分許，在被告
    所有之車牌號碼ＭＰ─四一三九號自小客車內，另查扣之活
    動鉗子一個、尖嘴鉗子一支、固定扳手二支、Ｔ型起子一支
    、剪刀一支、活動六角扳手一組、固定六角扳手二支、千斤
    鼎一組、鐵條一支、尖嘴破壞器一支、棉質手套九個及ＳＡ
    ＮＹＯ廠牌之音響一台等物，被告於本院審理時堅稱與本案
    無關，且本院復查無上開扣案物品與本案有關之事證，且均
    非屬違禁物，核與沒收之要件不符，爰均不於本案宣告沒收
    。
據上論斷，應依刑事訴訟法第二百九十九條第一項前段、第三百
條，刑法第三百二十條第一項、第三百五十四條、第五十五條、
第四十七條第一項、第四十一條第一項前段，刑法施行法第一條
之一第一項、第二項前段，中華民國九十六年罪犯減刑條例第二
條第一項第三款、第七條、第九條，判決如主文。
本案經檢察官吳芙如到庭執行職務
中　　華　　民　　國　九十六　年　　十　　月　十二　　日
                  刑事第八庭    法  官  李雅俐
以上正本證明與原本無異。
如不服本判決，應於判決送達後10日內，向本院（切勿逕送臺灣
高等法院臺中分院）提出上訴狀，上訴書狀應「敘述具體上訴理
由」，並按他造當事人之人數附繕本。
告訴人或被害人對於判決如有不服具備理由請求檢察官上訴者，
其上訴期間之計算係以檢察官收受判決正本之日期為準。
中　　華　　民　　國　九十六　年　　十　　月　十二　　日
                                書記官  陳秀娟
附錄論罪科刑法條：
刑法第三百二十條第一項：
意圖為自己或第三人不法之所有，而竊取他人之動產者，為竊盜
罪，處五年以下有期徒刑、拘役或五百元以下罰金。
